【裁判字號】    97,易,1026
【裁判日期】    980506
【裁判案由】    竊盜
【裁判全文】
臺灣桃園地方法院刑事判決              97年度易字第1026號
公  訴  人  臺灣桃園地方法院檢察署檢察官
被      告  乙○○
                    （另案於臺灣桃園監獄執行中）
            己○○
                    （另案於臺灣桃園監獄執行中）
上列被告因竊盜案件，經檢察官提起公訴（97年度偵字第15326
號），本院判決如下：
    主  文
乙○○、己○○共同踰越安全設備竊盜，均累犯，各處有期徒刑
壹年貳月。
    事  實
一、乙○○前因準強盜案件，經本院以91年度訴字第1249號判決
    ，判處有期徒刑3 年6 月，提起上訴後，經臺灣高等法院、
    最高法院分別以92年度上訴字第272 號、92年度臺上字第47
    25號判決上訴駁回確定；復因侵占等案件，經本院以92年度
    易字第1154號判決，判處應執行罰金7,500 元確定；又同因
    竊盜案件，經臺灣雲林地方法院以93年度簡上字第99號判決
    ，判處有期徒刑1 年確定。上開侵占及竊盜各罪所宣示之刑
    ，經本院以96年度聲減字第8620號裁定，減刑為罰金3600元
    、有期徒刑6 月確定，有期徒刑部分並與前述之準強盜罪所
    宣示之刑，定應執行有期徒刑3 年10月確定，於民國96年11
    月18日縮刑期滿執行完畢。己○○前因竊盜案件，應本院以
    89年度易字第1661號判決，判處有期徒刑8 月確定，於90年
    3 月7 日執行完畢（於本件不構成累犯）。另因贓物案件，
    經本院以91年度易字第762 號判決，判處有期徒刑4 月確定
    ；另同因竊盜案件，經本院以91年度桃簡字第740 號判決，
    判處有期徒刑3 月確定；上開各罪所宣示之刑，經本院以92
    年度聲字第35號裁定，定應執行有期徒刑6 月確定；再因竊
    盜案件，經本院以92年度桃簡字第129 號判決，判處有期徒
    刑3 月確定；另因施用毒品違反毒品危害防制條例案件，經
    本院以92年度易字第1063號判決，判處有期徒刑5 月確定。
    上述贓物、竊盜、毒品等案件接續執行於93年9 月24日縮刑
    期滿。復同因竊盜案件，經本院以95年度桃簡字第425 號判
    決，判處有期徒刑3 月確定，於96年1 月1 日縮刑期滿執行
    完畢。再因竊盜案件，經本院以95年度易字第1106號判決，
    判處有期徒刑8 月，經減刑為有期徒刑4 月確定，於96年8
    月17日縮刑期滿執行完畢。另因贓物案件，經本院96年度桃
    簡字第354 號判決，判處有期徒刑3 月確定，經減刑為有期
    徒刑1 月又15日確定，97年1 月27日縮刑期滿執行完畢。
二、乙○○、己○○於97年5 月21日下午1 時許，各騎乘機車行
    經甲○○所承租之桃園縣蘆竹鄉○○路○ 段368 巷19號倉庫
    時，因見該處無人居住且比鄰之空屋門扇並未上鎖，認有機
    可乘，竟萌生不法所有之意圖，共同基於犯意之聯絡，自該
    空屋大門進入2 樓後，攀爬2 樓相連之陽台至甲○○上開承
    租之倉庫2 樓陽台，並踰越該倉庫2 樓窗戶之安全設備，而
    進入該倉庫1 樓（無故侵入他人建築物部分未據告訴），共
    同徒手竊取甲○○所有置放於該倉庫內之鐵鋁皮3 捲，得手
    後推由乙○○騎乘車牌號碼UZD-292 號機車載運離去，欲伺
    機變賣求現。其等復接續上開犯意，於同日下午5 時20分許
    ，共同前往上址，由乙○○在上址倉庫所在之368 巷巷口把
    風，推由己○○至上址倉庫以相同方式徒手竊取甲○○所有
    之鐵鋁皮4 捲，搬運至屋外放置於其所騎乘之機車踏板上而
    置於其等實力支配之下，而欲離去時，因戊○○途經該處制
    止，己○○及乙○○因受嚇阻而拋下前開鐵鋁皮後，分別騎
    乘機車逃逸。嗣經戊○○記下其等所騎乘之機車車身顏色及
    乙○○所騎乘車牌號碼UZD-292 號之數字部分，交由警方調
    查而循線查獲上情。
三、案經甲○○訴由桃園縣政府警察局蘆竹分局報請臺灣桃園地
    方法院檢察署檢察官偵查起訴。
    理  由
一、證據能力之說明
  (一)按被告之自白，非出於強暴、脅迫、利誘、詐欺、疲勞訊問
    、違法羈押或其他不正之方法，且與事實相符者，得為證據
    ；被告陳述其自白係出於不正之方法者，應先於其他事證而
    為調查，該自白如係經檢察官提出者，法院應命檢察官就自
    白之出於自由意志，指出證明之方法，刑事訴訟法第156 條
    第1 項、第3 項定有明文。準此，被告對檢察官所提被告於
    警詢時及偵查中自白之證據能力俱無意見，本院亦查無明顯
    事證足證檢、警機關於製作該等筆錄，有對被告施以不正方
    法之情事，是被告於審判外之陳述，均係出於任意性之陳述
    ，且與事實相符，均認具證據能力。
  (二)按被告以外之人於審判外之言詞或書面陳述，除法律有規定
    者外，不得作為證據。被告以外之人於審判外之陳述，雖不
    符前4 條（指刑事訴訟法第159 條之1 至第159 條之4） 之
    規定，而經當事人於審判程序同意作為證據，法院審酌該言
    詞陳述或書面陳述作成時之情況，認為適當者，亦得為證據
    。刑事訴訟法第159 條第1 項、第159 條之5 第1 項，分別
    定有明文。查被告乙○○、己○○於審判程序中，對於他共
    同被告與證人即被害人甲○○、證人丙○○、戊○○於審判
    外之陳述筆錄，及其他文書證據，均不爭執證據能力，公訴
    檢察官對此等證據之證據能力亦不爭執，其等警詢、偵查筆
    錄係證明犯罪事實存否所必要之證據，而足見審判外筆錄及
    文書具相當之可信性，依前述「同意性」之傳聞法則例外規
    定，被告以外之人於審判外之陳述均具證據能力。又被告乙○○、己○○對於檢察官所提出之內政部警政署刑事警察局
    97年7 月2 日刑紋字第0970097246號指紋鑑驗書之證據能力
    不爭執，且上開鑑定報告之鑑定人亦為被告以外之人，是依
    傳聞法則例外之「同意性」規定，該等鑑定報告亦具證據能
    力。另桃園縣政府警察局蘆竹分局現場勘察報告、現場勘察
    紀錄表、車籍查詢─基本資料詳細畫面表單，為公務員職務
    上製作之紀錄、證明文書，或從事業務之人於業務上製作之
    紀錄、證明文書，復與本案待證事實有（自然）關聯性，且
    查無認有違背法定程序或經偽造、變造所取得，而顯有不可
    信之情況，且均經被告同意作為證據，經本院審酌該陳述作
    成之情況，認為適當，符合刑事訴訟法第159 條之5 之同意
    性、相當性之例外要件，是堪認有證據能力。又查獲照片係
    經合法搜索、扣押取得，並與待證事實有關聯性之證物，且
    查無認有違背法定程序或經偽造、變造等不法手段所取得之
    情事，均有證據能力。
二、犯罪事實之認定
  (一)訊據被告乙○○、己○○固不否認有於97年5 月21日下午5
    時20分許，行經桃園縣蘆竹鄉○○路○ 段368 巷19號附近，
    見該屋前空地有鐵鋁皮，而欲帶走該鐵鋁皮，嗣經證人戊○○制止後離去之事實，惟均矢口否認有何竊盜犯行。被告乙○○辯稱：當日伊與被告己○○各騎乘1 部機車行經上開地
    點，惟該址係廢棄屋，其等停在該處休息，而見到該處有廢
    棄物，被告己○○獨自將該等物品搬到機車上，伊並無竊取
    該等物品，且僅有下午去過1 次，而中午時分伊係在證人丁○○家中泡茶云云。被告己○○則以：渠於事發前1 日晚間
    ，即借住在證人丁○○家中，迄事發當日下午約2 、3 時方
    始出門，現場是荒廢無人居住之空屋，而鐵鋁皮置放在空地
    上，渠無意中見到而搬上機車，主人出面制止後立即返還，
    並無入屋行竊云云置辯。經查：
    1.證人即被害人甲○○於本院審理中證稱：當日下午1時30
      分許，其在台中接獲證人丙○○來電告知看到有人自其所
      承租之上址倉庫拿鐵鋁皮出來，並告知所騎乘之機車車身
      顏色與車號，且形容行竊者之外貌，其已記載於筆記本上
      ，嗣於警局製作筆錄時，有一併告知警察。其所僱請之師
      傅不會以機車載運倉庫內之鐵鋁皮，會開車載運。之後警
      察有到現場去勘查、照相，俟製作筆錄迄當日下午5時許
      ，鑑識人員前往上址倉庫採驗指紋途中，證人戊○○來電
      告知行竊之人又折返載運鐵鋁皮，上開鐵鋁皮雖經證人戊○○攔下，但行竊之人已逃離現場。片刻後其與鑑識人員
      到達現場，鑑識人員在現場將證人戊○○攔下的鐵鋁皮帶
      回採指紋。遭竊的鐵鋁皮原本放在上址倉庫內，當日該倉
      庫門鎖並未遭破壞，小偷應是從與該倉庫相鄰之空屋進入
      ，該空屋1 、2 樓均未上鎖，小偷至2 樓後，再從陽台翻
      越倉庫2 樓，該倉庫2 樓與1 樓中間並無房門阻隔，可從
      樓梯直達1 樓。該倉庫大門內側有加裝機車鎖，無法從屋
      內開啟，必須沿原來路徑出去，因此只能竊取已剪裁而較
      輕便之鐵鋁皮。放置上址倉庫內1 樓的鐵鋁皮雖經剪裁成
      小圓筒狀，惟尚屬新穎，仍可再利用，自置放進入上址倉
      庫迄遭竊期間，該鐵鋁皮並未經員工搬運出大門外空地，
      且該鐵鋁皮外觀原本均乾淨而呈圓筒狀，查獲之鐵鋁皮業
      經踩踏略呈扁平，查獲照片所示鐵鋁皮其上之污漬係警察
      採驗指紋時所塗抹之物質等語明確（參本院卷第91頁至第
      93頁）。足認上開鐵鋁皮於事發當日係放置於證人即甲○○所承租之上址倉庫內，而該鐵鋁皮外觀仍屬潔淨，且未
      經證人甲○○本人或其僱用之員工搬運至屋外空地等情屬
      實。再觀諸現場照片所示（參偵查卷第33頁、第69頁），
      上址倉庫2 樓與鄰房2 樓陽台互通，得以輕易攀爬，而該
      倉庫2 樓陽台牆垣與2 樓建物之窗戶搭架有方便攀爬之木
      條2 只，足認被告等係翻入陽台再自窗戶進出中搬運鐵鋁
      皮，顯見被告係以證人前開證述之方式入內及搬運贓物無
      訛。
    2.另據證人丙○○於本院審理時結證稱：97年5 月21日下午
      1 時至2 時許，伊開卡車工作途中，行經桃園縣蘆竹鄉○○路○ 段368 巷19號附近巷口，發現被告乙○○（業經當
      庭指認）頭戴藍色工地帽，騎乘三陽DIO50C.C. 紅色機車
      ，載運倉庫內鐵鋁皮，即將離開現場，伊迅即將車號記在
      面紙盒上並急電老闆甲○○，請甲○○報警。現場是死巷
      ，一般人不會進去。因為甲○○工作的廢棄物係委由伊清
      運，因而一望即知是否甲○○工作所有的材料。斯時，被
      告乙○○騎乘機車適巧自巷口駛出至外面道路上，與伊所
      駕駛之卡車併行，且因被告乙○○載運過多鐵鋁皮以致速
      度緩慢，伊從駕駛座可以看清被告乙○○側臉。因被告乙○○外型瘦黑，嗣於警局製作筆錄時並有指認等情綦詳（
      參本院卷第95頁至第97頁）。互核其於警詢、偵查中之證
      述，前後均相合致（參偵查卷第26頁至第27頁、第48頁至
      第52頁）。而其對當日所見情形於具結後堅證如上，足認
      其確係依自己親自見聞所得而為上開證述，且其不惟能清
      楚陳述所見被告乙○○之機車車號及車身顏色，復因上揭
      時地，其與被告乙○○分別駕駛卡車、騎乘機車而近距離
      併行行駛，尤足認證人丙○○對於被告乙○○並無誤認之
      可能，而益徵證人甲○○上開證述為真。又據證人即共同
      被告乙○○於警詢中供稱：97年5 月21日下午1 時許，有
      與被告己○○行經桃園縣蘆竹鄉○○路○ 段368 巷該處，
      並有共同載運白鐵等語屬實（參偵查卷第9 頁）。是以當
      日下午1 時許，被告乙○○與被告己○○兩人共同行經上
      址倉庫巷口，堪以認定。而被告乙○○載運上址倉庫內鐵
      鋁皮乙節，業經認定如前，再觀諸上開現場照片所示，上
      述鐵鋁皮體積、重量均屬龐大而非輕微，佐以證人丙○○
      證述其所見被告乙○○當日下午所載運之鐵鋁皮為數不少
      因而行駛緩慢等情，亦如前述，則竊取上址倉庫內之鐵鋁
      皮當非一人所得獨力為之，而足認係被告乙○○與被告己○○共同所為。再據證人丁○○於審理中結證稱：彼與被
      告己○○曾是聯邦染整廠公司同事，且彼等係透過小學時
      期朋友即被告乙○○介紹而認識。被告2 人固曾於其住處
      喝茶聊天1 次，惟無從確定是否97年5 月21日等語明確（
      參本院卷第133 頁至第137 頁）。且被告己○○於審理中
      先行辯稱係前一日晚間借住證人丁○○家中（參本院卷第
      36頁），嗣經詰問證人後，旋又改稱於97年5 月21日前後
      期間，均居住於該處（參本院卷第138 頁）；而被告乙○○則迄至本院審理時，方以上開情詞置辯，則其等所辯前
      後不一，是否屬實已值存疑。佐以上開證人丁○○之證述
      ，益徵被告2 人於97年5 月21日究有無居住於證人丁○○
      家中乙節尚有疑義，是以即難依此為有利於被告之認定。
      基上，被告2 人於97年5 月21日下午1 時許，前往桃園縣
      蘆竹鄉○○路○ 段368 巷19號證人甲○○所承租之倉庫內
      共同竊取前開鐵鋁皮等情，堪以認定。
    3.再查證人戊○○於本院審理中證述：97年5 月21日下午5
      時許，其見有1 人在巷口，另1 人在巷內要載運鐵鋁皮，
      經伊制止，在巷口該人大聲示意巷內之人毋庸理會而逕將
      鐵鋁皮載走，後來該2 人將東西棄置後，各自騎車離去等
      語屬實（參本院卷第98頁至第100 頁）。經核與其於警詢
      、偵查中所述大致符合（參偵查卷第29頁至第30頁、第48
      頁至第52頁）。而按一般人對於事物之注意及觀察，有其
      能力上之限制，而證人之注意及觀察，更受到當時的光線
      、距離、持續的時間、觀察的角度，以及證人當時的精神
      狀態、注意力、事件的突發性等等因素所影響，而無法完
      整記錄每一細節及全貌。證人戊○○雖於本院審理時，對
      於上開時、地所發生之細節，諸如前往上址倉庫行竊者所
      騎乘之車號、車身顏色等情業已記憶模糊，惟對於有2 人
      分工，且經其發覺制止後，彼等之反應與對話等部分之證
      述情節與其在警詢及偵查中所證述內容則並無二致，審度
      證人戊○○業已逾70歲高齡，其對於上開過程所留存之記
      憶，隨著時間之逝去而逐漸磨損，記憶之線索漸趨淡化，
      亦為事理之常。其既於審理中結證後，仍為不利被告之上
      開證述，其證述憑信性自具有相當程度之擔保。是以依證
      人戊○○之觀察力、記憶力及陳述力綜合審酌，堪認其於
      警詢及偵查中證述上開時、地，行竊者之車身顏色及車牌
      號碼數字部分，經制止後兩人之反應等情，係就當日親身
      經歷之事所為之供述，而非出於虛捏杜撰，堪信為真。顯
      見被告2 人確曾於上開時地載運前開證人甲○○所有之鐵
      鋁皮等情屬實。另參酌證人即共同被告己○○於本院審理
      中供稱：被告乙○○轉進巷口停下，與伊共同在上址看到
      鐵鋁皮，並無反對伊載運變賣求現之意，變現所得仍會與
      被告乙○○均分。伊載運鐵鋁皮經發現並遭制止後，被告
      乙○○有出言示意伊趕快離開等語屬實（參本院卷第140
      頁至第146 頁）。參酌上址倉庫所在位置，僅有368 巷之
      出口並無其他通路，業據證人丙○○證述如前，苟彼等所
      辯前述鐵鋁皮係置放於上址倉庫前方空地為真，何以彼等
      適巧途經該濱海路1 段時，特意進入巷弄內「發現」上開
      鐵鋁皮，而被告乙○○甚且把守於巷口之處，凡此種種均
      與常情有違。況且上開鐵鋁皮並非放置於上址倉庫外，業
      經證人甲○○證述如前，而該鐵鋁皮上所殘留之指紋，經
      內政部警政署採集，以指紋電腦比對法、指紋特徵點比對
      法鑑定後，除確認與證人甲○○所僱用之員工高樹城之指
      紋相符外，並有與被告己○○之右中指、右環指紋相符一
      情，此有內政部警政署刑事警察局97年7 月2 日刑紋字第
      0970097246號鑑驗書在卷可稽（參偵查卷第59頁至第63頁
      ）。足認前述鐵鋁皮係彼等至上址倉庫內搬運至屋外，而
      於同日下午行竊後，知悉上址仍有得以變賣之物，且其數
      量僅1 部機車即可載運，即推由被告乙○○停於巷口把風
      ，再由被告己○○入巷內載運上開鐵鋁皮，意即彼等相互
      利用他方行為，共同合力實行竊取上述鐵鋁皮之犯行乙節
      為真。復觀之上開鐵鋁皮之外部尚屬新穎而可再利用一情
      ，業經證人甲○○證述在卷，顯見該鐵鋁皮尚非破舊並無
      棄置或容任他人作為資源回收之理。再參酌上開鐵鋁皮具
      經濟價值且價值不菲，亦無可能將剪裁剩餘部分棄置於屋
      前空地，此經證人甲○○證述明確（參本院卷第101 頁）
      ，而依一般社會經驗，該等物品縱已無功用，本身之鐵鋁
      材質在資源回收市場上仍有相當之價值，除非所有人已有
      明示廢棄之意思或舉動，任何人未經徵得所有人之同意，
      本即不能擅自拿取變現，此乃至明之理，被告2 人既係年
      近50歲之成年男子，具有國中之學歷，顯具一般智識及社
      會經驗，自難諉稱不知。又審視現場1 樓屋況之照片，其
      大門均仍裝設鐵門防閑並已上鎖，縱使在該處外圍空地見
      到上開鐵鋁皮，亦當不至誤認係廢棄物。準此，被告等人
      係明知上開鐵鋁皮仍係他人所有之物，卻擅自拿取之事實
      ，證據確鑿，被告前以誤認是他人廢棄之物云云所為辯詞
      ，委不可採。綜上各情互參，被告2 人有於97年5 月21
      日下午5 時20分許，前往上址倉庫內竊取前開鐵鋁皮之事
      實堪信為真。
  (二)據上所述，本件事證明確，被告乙○○、己○○如事實欄二
    所載之犯行洵堪認定，應予依法論科。
二、論罪科刑之法律適用
  (一)按刑法第321 第1 項第2 款之「門扇」專指門戶而言，而所
    謂其他安全設備，係指門扇牆垣以外之防閑設備而言，而窗
    戶具有防閑作用，非其家由此進出之門，自屬該條款所定之
    其他安全設備（最高法院52年度臺上字第711 號裁判、45年
    臺上字第1443號判例意旨參照）。準此，為防盜另外裝設之
    鐵窗、窗戶自屬「其他安全設備」。經查證人甲○○上址倉
    庫2 樓陽台分隔內外之窗戶，亦具防盜作用，而屬安全設備
    ，是被告乙○○、己○○翻越侵入而竊盜之上開建築物陽台
    及分隔內外之窗戶，自屬上開條款所定之安全設備無訛。核
    被告乙○○、己○○所為，均係犯刑法第321 條第1 項第2
    款之踰越安全設備竊盜罪。又被告乙○○與己○○就事實欄
    二所示之犯行，具有犯意聯絡與行為分擔，為共同正犯。另
    按數行為於同時同地或密切接近之時地實施，「侵害同一之
    法益」，各行為之獨立性極為薄弱，依一般社會健全觀念，
    在時間差距上，難以強行分開，在刑法評價上，以視為數個
    舉動之接續施行，合為包括之一行為予以評價，較為合理，
    則屬接續犯，而為包括之一罪（最高法院86年台上字第3295
    號判例可資參照）。經查被告2 人於如事實欄二所示之竊盜
    犯行中，分別於97年5 月21日下午1 時許、5 時20分許，共
    同前往上址倉庫竊取證人甲○○所有之鐵鋁皮，依彼等於該
    次竊盜犯罪之主觀犯意及客觀行為綜合觀察，係物色上址倉
    庫內之鐵鋁皮後，無從僅由單一行程全數載運完成，嗣而再
    於時間緊接狀態下，再行前往竊取同一處所之上開財物，應
    具有時間及空間之密接性，並僅有單一之犯罪決意，彼等先
    後所為均應合併整體評價，非可割裂為各自獨立之罪名而併
    予處罰，為接續犯，應僅論以一竊盜罪。檢察官公訴意旨認
    應分論併罰，容有未洽。又查被告乙○○、己○○於97年5
    月21日下午5 時20分許，所竊得之前述鐵鋁皮雖經證人戊○○察覺制止後，棄置於現場而未能載運離去，惟彼等既已將
    前述鐵鋁皮自上址倉庫內原放置處所搬離至倉庫外之地面，
    並搬運至機車上，雖尚未搬離上開倉庫，然已置於彼等實力
    支配之範圍內，應已足認係屬既遂之範疇情灼有徵，自屬既
    遂犯無疑。復以公訴意旨就彼等如事實欄二所示竊盜犯行認
    應論以刑法第320 條第1 項之竊盜罪，惟按法院審判之對象
    係檢察官起訴之公訴事實，至檢察官以何一罪名提起公訴，
    對法院而言均無拘束力，此所以刑事訴訟法第300 條規定，
    科刑或免刑之判決，法院得就起訴之犯罪事實，變更檢察官
    所引應適用法條之原因。亦即法院在起訴犯罪事實同一性之
    範圍內，不受起訴法條之拘束，得自由認定事實，適用法律
    ，以期訴訟經濟之要求，但為兼顧被告之防禦權，並符合不
    告不理之旨意，自須於公訴事實之同一性範圍內，始得為之
    。又由於犯罪乃侵害法益之行為，犯罪事實自屬侵害性之社
    會事實，亦即刑法加以定型化之構成要件事實，故此所謂「
    同一性」，應以侵害性行為之內容是否雷同，犯罪構成要件
    是否具有共通性為準，若二罪名之構成要件具有相當程度之
    吻合，即可謂具有同一性。本件檢察官起訴被告乙○○、己○○係普通竊盜罪，因該罪係侵害財產法益，而本件關於被
    告2 人所犯加重竊盜罪侵害之財產法益、侵害之時、地及被
    害主體，與起訴事實之記載及其範圍並無二致，且兩者「意
    圖為自己不法之所有」之主觀犯意及侵害「他人之物」為犯
    罪客體之構成要件之基本行為相同，所差異者僅係加重竊盜
    罪所增之加重條件，故其侵害性之基本社會事實並無不同，
    應認為具有同一性。本院認被告2 人此部分犯行，檢察官所
    引起訴應適用之法條，尚未允洽，爰依法變更起訴法條為刑
    法第321 條第1 項第2 款，論以踰越安全設備竊盜罪，且踐
    行刑事訴訟法第95條告知義務，及予之辯論之機會，不致對
    當事人造成突襲，既無礙於被告防禦權之行使，復可避免就
    一個社會事實，不斷進行刑事程序之弊，而符合訴訟經濟之
    要求。
  (二)又被告2 人，有如事實欄一所載犯罪科刑之執行紀錄，此有
    臺灣高等法院被告前案紀錄表附卷足參，彼等於有期徒刑執
    行完畢後5 年以內，以故意再犯本件最重本刑為有期徒刑以
    上之罪，均為累犯，均應依刑法第47條第1 項之規定，加重
    其刑。爰審酌被告2 人均有如事實欄一所載之前科紀錄（參
    臺灣高等法院被告前案紀錄表），素行非佳，彼等智識程度
    並無明顯不足之情形，竟因個人貪念而驟起盜心，動機可議
    ，所竊物品價值非微，且有數次犯罪科刑之紀錄，竟再度違
    犯，尤見並未因前案執行而生悛悔之意，惡性匪淺，其侵入
    建築物後而為竊盜行為，所使用之方式於財產安全所生危害
    較一般為重，並其查獲後之供述情形與犯罪後態度等一切情
    狀，量處如主文所示之刑，以資儆懲。
據上論斷，應依刑事訴訟法第299 條第1 項前段，第300 條，刑
法第28條、第321 條第1 項第2 款、第47條第1 項，判決如主文
。
本案經檢察官王惟琪到庭執行職務。
中    華    民    國    98    年    5     月    6     日
              刑事第六庭  審判長法  官  錢建榮
                                法  官  黃翊哲
                                法  官  呂美玲
以上正本證明與原本無異。
如不服本判決應於收受判決後10日內向本院提出上訴書狀，並應
敘述具體理由。其未敘述上訴理由者，應於上訴期間屆滿後20日
內向本院補提理由書 (均須按他造當事人之人數附繕本)「 切勿
逕送上級法院」。
                               書記官  李玉華
中    華    民    國    98    年    5     月    18    日
附錄本案論罪科刑法條：
中華民國刑法第321條
（加重竊盜罪）
犯竊盜罪而有左列情形之一者，處 6 月以上、 5 年以下有期徒
刑：
一、於夜間侵入住宅或有人居住之建築物、船艦或隱匿其內而犯
之者。
二、毀越門扇、牆垣或其他安全設備而犯之者。
三、攜帶兇器而犯之者。
四、結夥三人以上而犯之者。
五、乘火災、水災或其他災害之際而犯之者。
六、在車站或埠頭而犯之者。
前項之未遂犯罰之。


司法院資訊處製作；財團法人民間司法改革基金會備份。
